【裁判字號】    88,易,3976
【裁判日期】    890114
【裁判案由】    竊盜
【裁判全文】
臺灣板橋地方法院刑事判決                        八十八年度易字第三九七六號
    公  訴  人  臺灣板橋地方法院檢察署檢察官
    被      告  甲○○
右列被告因竊盜案件，經檢察官提起公訴〔八十八年度偵字第一六六三五號〕，本院
判決如左：
    主  文
甲○○竊盜，處拘役拾日，緩刑貳年。
    事  實
一、甲○○於民國〔下同〕八十八年七月六日上午十時五十分許，在坐落臺北縣板橋
    市○○路七十七號之中興銀行二樓，見乙○所有之黑色皮包〔內有行動電話壹支
    、呼叫器壹個、金融卡壹張、新台幣仟陸佰元〕置於上址桌下，竟基於意圖為
    自己不法之所有之犯意，徒手竊取該只皮包，得手後攜帶上開皮包，駕車返回臺
    北縣板橋市○○○街十一之四號五樓住處，嗣因乙○發現皮包不見，透過中興銀
    行監視器錄影記錄，始偕同員警至甲○○上開住處查獲，並起獲上開皮包及其內
    物品。
二、案經乙○訴由臺北縣警察局板橋分局報告臺灣板橋地方法院檢察署檢察官偵查起
    訴。
    理  由
一、訊據被告甲○○，否認犯罪，辯稱：「我是在桌下撿到的，我沒有偷。」、「〔
    告訴人〕可能誤會，我跟銀行很熟，我在樓下有站約五分〔鐘〕，我回家時手機
    有再〔在〕叫，但我不會用，後來警察就來了，我去樓上要找眼鏡，皮包我放在
    旁邊，我家電鈴壞了。」、「〔小皮夾及扣機〕是的，當時是放在冰箱〔旁〕袋
    子的旁邊的取出的。」、「〔大皮包〕是在住家樓上另一個空房間拿出的，就放
    在空房間的縫衣機上。」、「我當時是撿到的。我不是要偷。我沒有不法意圖。
    」〔參見本院八十九年一月十二日審判筆錄〕、「我是撿到的，因為我車子要被
    吊了，所以我才〔將皮包〕放在我家，... 」、「我看到我的車子要被吊了，我
    才趕快走」、「我是坐在我的位置，要離開時，發現皮包，發現沒人，.. 又因
    我車要被拖吊了，所以才趕著要走」〔參見本院八十八年十二月二十二日訊問筆
    錄〕等。查：
    〔一〕右揭事實，業據告訴人乙○指訴歷歷，並有中興銀行監視器錄影記錄翻拍
          之照片肆楨暨贓物認領保管單足佐〔附偵卷第九頁、第十頁〕。
    〔二〕查告訴人乙○於警訊時訴稱：「當時我到中興銀行放款部門辦事，當時我
          坐在三號櫃台，將皮包置於椅腳邊，然後我起身去和該行經理談話，一轉
          身就發現我的皮包失竊了」〔參見偵卷第六頁正面〕，於本院訴稱：「〔
          事實欄所示物品〕八十八年七月六日上午十時五十分在中興銀行掉的，我
          回去才發現的，我有去找銀行的，後來才報警，我有打我的行動，但沒有
          人接，後來警察帶我去被告家，警察要被告把皮包拿出來，被告就說何東
          西？警察說人贓俱在，還說何東西，被告就說我錯了我錯了。還說我本來
          要把皮包拿回去，結果你們那麼快就來了，接著被告帶我們去壹間很髒的
          房間在一堆廢棄物找到皮包，我打開皮包發現呼叫器及小皮夾不在皮包內
          ，警員就請被告把東西拿出，被告就從客廳的冰箱的袋子內拿出扣機、小
          皮夾還我。」、「〔在銀行跟經理談話時，距離皮包〕大約二米。」、「
          跟經理談完話就發現皮包不見了」〔參見本院八十九年一月十二日審判筆
          錄〕，並有前揭事證足佐，堪認告訴人之指訴與事實相符。告訴人乙○僅
          因與中興銀行經理談話而將事實欄所示物品暫留置於原處，難認上開物品
          係「離本人所持有之物」〔最高法院五十年度台上字第二０三一號判例意
          旨參照〕。事實欄所示物品係被告攜離中興銀行，有中興銀行監視器錄影
          記錄翻拍之照片肆楨足佐〔附偵卷第九頁〕，按銀行之客戶往銀行協洽業
          務，暫將所攜物品留置於椅子下、書寫檯、櫃台邊，非事理所未見，查告
          訴人與中興銀行經理談話時距事實欄所示物品僅「大約二米」，案發時告
          訴人、中興銀行之經理暨事實欄所示物品，係在直徑貳公尺範圍內，被告
          應見上開物品係乙○持有之物品，竟將之攜離現場，安得謂為「我是在桌
          下撿到的，我沒有偷。」？所辯前情為避重就輕之詞，未便遽信。
    〔三〕據偵查卷第九頁所附現場照片，無法看出當時被告車停何處，業據本院當
          庭勘驗上開照片〔參見本院八十九年一月十二日審判筆錄〕，遑論看到所
          駕車輛將被拖吊，質諸被告「在銀行內是否可看出你車子會被拖吊？」，
          答稱：「的確不能」〔參見同上筆錄〕，其於警訊時辯稱渠以為〔前開物
          品〕係客戶所遺失，便「將之拿起要拿到樓下櫃檯處詢問，因見外面有拖
          車，我便急著往外走」〔參見偵卷第四頁反面〕云云，為犯後飾卸之詞。
    〔四〕查被害人乙○偕同員警查獲本案之際，乙○所有之「呼叫器及小皮夾」在
          客廳內起獲，皮包則在「壹間很髒的房間」起獲，業據告訴人訴明，與被
          告供稱：「〔小皮夾及扣機〕是的，當時是放在冰箱〔旁〕袋子的旁邊的
          取出的。」、「〔大皮包〕是在住家『樓上』另一個空房間拿出的」，互
          核相符，被告將事實欄所示物品，攜回住處後，既將之分置「『樓上』房
          間」及「客廳」『貳處』，顯見被告原即有為自己不法所有之取得意圖，
          尤以告訴人訴稱：「後來警察帶我去被告家，警察要被告把皮包拿出來，
          被告就說何東西？警察說人贓俱在，還說何東西，被告就說我錯了我錯了
          。」等情酌之，上情益明。
    〔五〕本件事證明確，被告之右開犯行，堪予認定。
二、核被告甲○○所為，係犯刑法第三百二十條第一項之竊盜罪。爰審酌被告犯罪之
    動機、手段、所生危害、於本院審理時當庭向被害人道歉〔參見本院八十九年一
    月十二日審判筆錄〕及犯罪後之態度等一切情狀，量處如主文所示之刑。此外被
    告未曾受有期徒刑以上刑之宣告，有台灣高等法院檢察署刑案紀錄簡覆表乙件在
    卷可稽，經此教訓後，應知警惕，當無再犯之虞，本院因認對其所宣告之刑，以
    暫不執行為適當，爰併予宣告緩刑貳年，以勵自新。
據上論斷，應依刑事訴訟法第二百九十九條第一項前段，刑法第三百二十條第一項、
第七十四條第一款，罰金罰鍰提高標準條例第一條前段，判決如主文。
本案經檢察官高俊申到庭執行職務。
中      華      民      國      八十九      年     一     月    十四    日
                                      臺灣板橋地方法院刑事第一庭
                                          法  官  陳  福  來
右正本證明與原本無異
如不服本判決應於送達後十日內向本院提出上訴狀
                                          書記官  陳  春  銘
中      華      民      國      八十九      年     一     月   二十一   日
附錄本案論罪科刑法條全文：
刑法第三百二十條
意圖為自己或第三人不法之所有，而竊取他人之動產者，為竊盜罪，處五年以下有期
徒刑、拘役或五百元以下罰金。
意圖為自己或第三人不法利益，而竊佔他人之不動產者，依前項之規定處斷。
前二項之未遂犯罰之。


司法院資訊處製作；財團法人民間司法改革基金會備份。
